【裁判字號】    99,審易,991
【裁判日期】    990820
【裁判案由】    家暴傷害等
【裁判全文】
臺灣桃園地方法院刑事判決             99年度審易字第991號
公  訴  人  臺灣桃園地方法院檢察署檢察官
被      告  甲○○
上列被告因家暴傷害案件，經檢察官提起公訴（99年度偵字第10
592 號），本院判決如下：
    主  文
本件被訴傷害部分公訴不受理。
    理  由
一、公訴意旨如檢察官起訴書所載（如附件）。
二、按告訴乃論之罪，告訴人於第一審辯論終結前得撤回其告訴
    ，又告訴經撤回者，法院應諭知不受理之判決，刑事訴訟法
    第238 條第1 項、第303 條第3 款分別定有明文。
三、經查，被告甲○○所涉傷害罪嫌，依刑法第287 條前段規定
    須告訴乃論（被告甲○○被訴恐嚇危害安全罪部分，另由本
    院審結），茲因告訴人丙○○當庭撤回對被告甲○○之告訴
    ，有本院民國99年7 月28日準備程序筆錄1 份在卷可稽，揆
    諸前開法條之規定，爰不經言詞辯論，依法為不受理判決之
    諭知。
四、據上論斷，應依刑事訴訟法第303 條第3 款、第307 條，判
    決如主文。
中    華    民    國    99    年    8     月    20    日
                      刑事庭  法  官  林靜梅
以上正本證明與原本無異。
如不服本判決應於收受判決後10日內向本院提出上訴書狀，並應
敘述具體理由。其未敘述上訴理由者，應於上訴期間屆滿後20日
內向本院補提理由書( 均須按他造當事人之人數附繕本) 「切勿
逕送上級法院」。
                              書記官  施春祝
中    華    民    國    99    年    8     月    20    日
附件：
臺灣桃園地方法院檢察署檢察官起訴書
                                     99年度偵字第10592號
    被      告  甲○○  男  39歲（民國○○年○月○○日生）
                        住臺北縣鶯歌鎮○○○街50號
                        居臺北縣五股鄉○○路118之7號5樓
                        國民身分證統一編號：Ｚ000000000號
上列被告因家庭暴力之傷害等案件，已經偵查終結，認應該提起
公訴，茲將犯罪事實及證據並所犯法條分敘如下：
        犯罪事實
一、甲○○與丙○○為夫妻，甲○○於民國99年3 月5 日晚間8
    時25分許，在桃園縣桃園市○○路67號住宅內，因細故與丙
    ○○發生爭執，竟基於傷害之犯意，徒手毆打丙○○致丙○
    ○受有腦震盪、頸部、胸部、右膝挫傷及雙手擦傷等傷害，
    丙○○因而逃出家門轉進附近大豐路57號之中信房屋求救，
    甲○○追打不成，復另行基於恐嚇之犯意，於該店門口以「
    你給我出來，你不出來就給我試試看」、「我不會放過你三
    個小孩」等語恐嚇丙○○，致危害丙○○之安全。
二、案經丙○○訴由桃園縣政府警察局桃園分局報告偵辦。
        證據並所犯法條
一、訊據被告甲○○矢口否認上揭犯行，辯稱：當天伊喝醉酒對
    傷害及恐嚇行為沒有印象云云。惟查，上揭被告犯行業據證
    人即告訴人丙○○指證歷歷，核與證人彭文君於偵查中證述
    相符，並有診斷證明書2份在卷可按，被告犯嫌應堪認定。
二、核被告所為係犯刑法第277條第1項傷害及同法第305條恐嚇
    罪嫌。
三、依刑事訴訟法第251條第1項提起公訴。
    此  致
臺灣桃園地方法院
中    華    民    國    99    年    6     月    2     日
                              檢  察  官 乙 ○ ○
本件證明與原本無異
中    華    民    國    99    年    6     月    14    日
                              書  記  官 董 秀 萍
收受原本日期99年6月14日
所犯法條：刑法第277條第1項
傷害人之身體或健康者，處3年以下有期徒刑、拘役或1千元以下
罰金。
刑法第305條
以加害生命、身體、自由、名譽、財產之事，恐嚇他人致生危害
於安全者，處2年以下有期徒刑、拘役或3百元以下罰金。

司法院資訊處製作；財團法人民間司法改革基金會備份。
